【裁判字號】    97,重訴,247
【裁判日期】    980320
【裁判案由】    返還土地等
【裁判全文】
臺灣桃園地方法院民事判決             97年度重訴字第247號
原      告  辰○○○
            丑○○
            子○○
            丁○○
            戊○○
            乙○○
            壬○○
            己○○
            辛○○
            庚○○
            申○○○
            丙○○
            午○○○
            未○○○
            甲○○○
            寅○
            卯○○
共      同
訴訟代理人  吳秀菊律師
被      告  癸○○
訴訟代理人  劉楷律師
            李德正律師
上列當事人間請求返還土地等事件，於民國98年2 月20日言詞辯
論終結，本院判決如下：
    主  文
被告應將坐落於桃園縣中壢市○○段中壢老小段一二地號土地、
如附圖所示之地上物（面積合計為八一平方公尺）拆除，並將土
地騰空後返還原告及其他共有人全體。
被告應給付原告附表二「92年8 月26日起至97年8 月25日止，被
告應給付原告之金額」欄之金額，並均自民國九十七年八月二十
六日起至清償日止，按年息百分之五計算之利息。
被告應自民國九十七年八月二十六日起，至返還本判決第一項所
示之土地至原告及其他共有人全體之日止，按年給付原告如附表
二「被告應自97年8 月26日起至返還土地之日止，按年給付原告
之金額」欄之金額。
原告其餘之訴駁回。
訴訟費用由被告負擔。
本判決第一項，於原告以新臺幣佰肆拾萬元為被告供擔保後，
得假執行，但被告如於假執行程序實施前，以新臺幣壹仟零壹拾
捌萬元為原告預供擔保，得免為假執行。
本院決第二項，於原告分別以如附表三所示之金額，為被告供擔
保後，得假執行，但被告如於假執行程序實施前，以附表三所示
之金額，分別為原告預供擔保後，得免為假執行。
原告其餘假執行之聲請駁回。
壹、程序事項：
    按訴狀送達後，原告不得將原訴變更或追加，但擴張或減縮
    應受判決事項之聲明者，不在此限，民事訴訟法第255 條第
    1 項第3 款定有明文。原告於起訴時，請求被告應將桃園縣
    中壢市○○段中壢老小段12地號土地上之地上物（面積為84
    .4 平 方公尺）拆除，並將土地返還予原告及其他共有人；
    被告應給付原告合計為新台幣（下同）1,311,097 元，及自
    起訴狀繕本送達之翌日起迄清償日止，按年息百分之五計算
    之利息；被告應自起訴狀繕本送達之翌日起迄上開土地交還
    原告等及其他共有人之日，按年給付原告合計265,933 元。
    嗣原告於本院審理期間，減縮其聲明為：被告應將桃園縣中
    壢市○○段中壢老小段12地號土地上如附圖所示之地上物（
    面積為81平方公尺）拆除，並將土地返還予原告及其他共有
    人；被告應給付原告合計為1,311,097 元，及自起訴狀繕本
    送達之翌日起迄清償日止，按年息百分之五計算之利息；被
    告應自起訴狀繕本送達之翌日起迄上開土地交還原告等及其
    他共有人之日，按年給付原告合計為265,933 元。核原告上
    開聲明之變更，係屬減縮應受判決事項之聲明，應予准許，
    合先敘明。
貳、實體事項：
一、原告起訴主張：
    (一)緣坐落於桃園縣中壢市○○段中壢老小段12地號土地（下
      稱系爭土地），原為訴外人陳蘇蔥、陳水模共有，應有部
      分分別為10分之8 、10分之2 ；訴外人陳蘇蔥於民國44年
      7 月30日死亡，原告為其繼承人，並於95年5 月10日辦妥
      繼承登記（其應有部分詳如附表二所示），惟基於繼承法
      理，原告於44年7 月30日後，即取得系爭土地之所有權，
      合先敘明。
    (二)經查，被告無權占有原告所有之系爭土地並蓋有建物，其
      占有之面積、範圍，詳如附圖所示，侵害原告之所有權暨
      管理、使用、收益之權利，惟原告迄今仍持續繳納地價稅
      等稅捐，從而，原告基於民法第821 條、第767 條之規定
      ，自得起訴請求被告將附圖所示之地上物拆除，並將土地
      返還予原告及其他共有人。另原告基於民法第179 條、最
      高法院61年度台上字第1695號判例意旨，被告應賠償原告
      相當於本件起訴前5 年租金之損害，及按年給付原告相當
      於租金之不當得利（金額及計算式詳如附表一）。
    (三)綜上，爰依法提起本件訴訟，並聲明：
      1.請求被告應將系爭土地如附圖所示占有土地面積為81平
        方公尺、門牌號碼為桃園縣中壢市○○路341 號之地上
        物全部拆除，並將土地返還予原告及其他共有人。
      2.被告應給付原告合計新臺幣（下同）1,311,097 元（按
        附表二所示之應有部分，各給付原告），及自起訴狀繕
        本送達之翌日起迄清償日止，按年息百分之5 計算之利
        息。
      3.被告應自起訴狀繕本送達之翌日起，迄第一項所示土地
        交還原告及其他共有人之日，按年給付原告合計
        265,933 元（按附表二所示之應有部分，各給付原告）
        。
      4.原告願供擔保，請准宣告假執行。
二、被告辯稱：
    (一)被告占有系爭土地係基於租賃契約之法律關係：
      1.系爭土地原由土地所有權人出租予他人建築房屋，嗣被
        告之被繼承人范胡二妹與訴外人陳吳氏員，於32年間共
        同出資、由訴外人陳吳氏員為買受名義人，向訴外人郭
        阿路購買系爭土地上之房屋，由二人共有系爭房屋，並
        向系爭土地之所有權人陳水模承租系爭土地，定期向陳
        水模繳納土地租金：
        (1)范胡二妹於54年1 月30日繳清49年6 月以前租谷（1
          年份160 台斤），及49年6 月1 日起至50年5 月31日
          止1 年份地基租谷160 台斤。
        (2)范胡二妹於56年3 月繳清51年5 月以前1 年份租谷。
        (3)范胡二妹於56年10月12日繳清51年6 月1 日起至56年
          5 月31日，合計800台斤蓬萊谷。
        (4)范胡二妹於58年6 月23日將56年6 月1 日起至57年5
          月31日之租谷（年租稻谷70台斤），折合現金200 元
          ，並提存於臺灣新竹地方法院提存所。
        (5)范胡二妹於60年7 月19日將58年度起至60年度之3 年
          租谷（年租稻谷70台斤），折合現金525 元，提存於
          臺灣新竹地方法院提存所。
      2.范胡二妹於61年間死亡，被告與其姐范梅雲共同繼承范
        胡二妹之權利義務，嗣被告向范梅雲之女兒購買范梅雲
        房屋所有權之持分，並於93年10月15日向陳吳氏員之繼
        承人購買系爭房屋之之所有權持分，故被告為房屋之所
        有權人。基於土地租賃之法律關係，占有使用系爭土地
        ，有合法正當權源。
    (二)按「不動產之租賃契約，其期限逾1 年者，應以字據訂立
      之，未以字據訂立者，視為不定期限之租賃。」、「租賃
      契約之期限，不得逾20年。逾20年者，縮短為20年。租用
      基地建築房屋者，不適用第一項之規定。」，民法第422
      條、第449 條第1 項、第3 項分別定有明文。被告占有使
      用系爭土地，係基於不定期限租賃契約，且不受20年期限
      之限制，原告請求被告拆屋還地並無理由。
    (三)原告請求被告給付起訴前五年期間之不當得利及起訴後之
      不當得利，請求金額超過被告使用系爭土地所得利益，因
      被告出租系爭土地上房屋之租金所得每年才3 萬6 千元，
      原告以每年277,095 元（嗣更正為265,933 元）計算，顯
      然過鉅。
    (四)綜上，原告之請求為無理由，並聲明：
      1.原告之訴及假執行之聲請均駁回。
      2.如受不利判決，被告願供擔保請准宣告免為假執行。
三、本院之判斷：
    (一)經查，坐落於桃園縣中壢市○○段中壢老小段12地號土地
      （下稱系爭土地），原為訴外人陳蘇蔥、陳水模共有，應
      有部分分別為10分之8 、10分之2 ；訴外人陳蘇蔥於44年
      7 月30日死亡，原告為其繼承人，並於95年5 月10日辦妥
      繼承登記（其應有部分詳如附表二所示），被告之前人在
      系爭土地上蓋有建物1 棟，其面積、範圍詳如附圖所示，
      現由被告占有使用等情，為兩造均不爭執，且有系爭土地
      之土地登記謄本、訴外人陳蘇蔥之繼承系統表各1 份、現
      場照片6 幀附卷可稽（見本院卷第18頁至第22頁、第14頁
      、第13頁、第86頁至第87頁），復經本院依職權現場勘驗
      ，並囑託桃園縣中壢地政事務所繪製土地複丈成果圖、原
      告拍攝現場及附近照片，有勘驗筆錄、桃園縣中壢地政事
      務所97年12月15日中地測字第0970203290號函暨所附之土
      地複丈成果圖各1 份、原告現場拍攝之照片26幀在卷可查
      （見本院卷第103 頁至第104 頁、第107 頁至第119 頁、
      第121 頁至第122 頁），是此部分之事實堪以認定，合先
      敘明。
    (二)原告主張被告無正當權源，占有其所有之系爭土地並蓋有
      建物使用；被告辯稱：系爭土地之所有權人陳水模，將系
      爭土地出租予他人蓋屋，嗣被告之被繼承人范胡二妹及訴
      外人陳吳氏員向訴外人郭阿路購買系爭房屋後，占有使用
      迄今，並向訴外人陳水模繳納土地租金，直至60年止，故
      其占有系爭土地乃基於不定期租賃契約之法律關係，尚非
      無權占有云云，並提出建物賣渡證書、領收證各1 份、收
      據3 紙、提存書2 份為證（見本院卷第61頁至第68頁）；
      原告則否認將系爭土地出租他人建屋，主張：陳水模並無
      權利代表訴外人陳蘇蔥或原告向被告收取租金，縱係陳水
      模將系爭土地出租他人，惟此出租之管理行為，未經全體
      共有人之同意，該租賃契約即屬無效等語。是本件首應審
      酌者，在於被告占有系爭土地是否具有正當法律權源（即
      是否具有土地租賃之法律關係）。再查：
      1.被告辯稱其占有系爭土地，具有合法權源等情，固據其
        提出建物賣渡證書、領收證各1 份、收據3 紙、提存書
        2 份為證，惟觀諸被告所提出之建物賣渡證書、領收據
        ，此乃訴外人陳吳氏員向訴外人郭阿路購買系爭房屋、
        繳付價金之證明文件，尚無法據此即認其前手係基於租
        地建屋之法律關係而占有系爭土地；另據被告提出記載
        ：「茲向胡二妹領收到地基租谷（壹年份壹佰陸拾台斤
        ），…」等語之收據3 紙，固係由系爭土地之共有人陳
        水模具名領收地基租谷，惟收據上並未記載訴外人陳水
        模係基於何原因領收地基租谷，而上開收據之出具日期
        ，分別為54年1 月30日、56年3 月、56年10月12日，均
        在訴外人陳蘇蔥死亡之後，且其上之收款人僅訴外人陳
        水模，尚不包括共有人即訴外人陳蘇蔥或其繼承人，亦
        無訴外人陳水模有代訴外人陳蘇蔥或其繼承人領收之字
        樣，被告尚難據此即認其與訴外人陳蘇蔥或其繼承人就
        系爭土地有租賃關係。
      2.另觀之被告所提出之收據、提存書，用以證明范胡二妹
        分別於54年1 月30日、56年3 月、56年10月12日、58年
        6 月23日、60年7 月19日繳付系爭土地之租金，然其繳
        付租金之日期既非固定，核與一般租賃需定期繳付租之
        之常情不合，且自60年7 月19日後，被告或其被繼承人
        范胡二妹、陳吳氏員等人，即未再就系爭土地繳付租金
        或將租金提存，是尚無法據此即認被告之被繼承人范胡
        二妹係基於土地租賃之法律關係繳付地基租谷予訴外人
        陳水模。
      3.按共有土地或建築改良物，得以共有人過半數及其應有
        部分合計過半數之同意行之者，依土地法第34條之1 第
        1 項規定，僅以處分、變更及設定地上權、永佃權、地
        役權或典權等為限。至共有物之出租、出借，乃共有物
        之管理行為，並無該條項規定之適用，即應適用民法第
        820 條第1 項之規定，除契約另有訂定外，由共有人全
        體共同為之，最高法院84年度台上字第2164號、85年度
        台上字第1070號、92年度台上字第1734號判決要旨可資
        參照。被告辯稱：其被繼承人范胡二妹之前手，係向訴
        外人陳水模租地建屋等情，惟被告既未能舉證證明其前
        手係基於何法律關係而得以在系爭土地上建築房屋，且
        訴外人陳水模乃系爭土地之共有人之一，其出租系爭土
        地需得全體共有人即訴外人陳蘇蔥或其繼承人之同意，
        被告亦未能舉證證明訴外人陳蘇蔥亦同意出租系爭土地
        予被告之被繼承人或前手租地建屋，是被告辯稱其係基
        於租地建屋之法律關係占有系爭土地，具合法權源等情
        ，尚無可採。
      4.按所有人對於無權占有或侵奪其所有物者，得請求返還
        之，對於妨害其所有權者，得請求除去之，民法第767
        條前段及中段定有明文。再按，各共有人對於第三人，
        得就共有物之全部，為本於所有權之請求，民法第821
        條前段亦有明文。系爭土地如附圖所示之地上物，無權
        占用原告所有之土地，顯已妨害原告所有權之行使，從
        而，原告本於所有人之地位，請求被告將其無權占用如
        附圖所示之地上物予以拆除並將所占用之土地返還原告
        及其他共有人全體，為有理由，應予准許。
    (三)按無法律上原因而受利益，致他人受損害者，應返還其利
      益，民法第179 條定有明文。又依社會通常觀念，無權占
      有使用他人所有之土地，可能獲得相當於租金之利益，為
      社會通常之觀念（最高法院61年度台上字第1695號判例意
      旨參照）。被告無權占有系爭土地，獲有相當於租金之利
      益，而致原告受有損害，原告自得依不當得利之規定，請
      求被告返還相當於租金之不當得利。再按城市地方房屋之
      租金，以不超過土地及其建築物申報總價年息百分之十為
      限，土地法第97條第1 項亦有規定，是租金之數額，除可
      以基地申報地價為基礎外，尚須斟酌基地之位置，工商業
      繁榮之程度，承租人利用基地之經濟價值及所受利益等項
      ，並與鄰地租金相比較，以為決定。復查：
      1.本件系爭土地位於桃園縣中壢市○○路與中豐路口，中
        山路為對向雙線道，附近設有傳統商店，生活機能良善
        等情，業據本院現場勘驗無訛，參以桃園縣中壢市○○
        路、中豐路，均為中壢市○道○○○路得以連接中央西
        路，可通往龍潭與中壢，中豐路與中央西路口，設有太
        平洋SOGO百貨公司，系爭土地附近亦有中壢國小、市場
        、中壢地政事務所、第一銀行等機關，此為公眾週知之
        事實，復有系爭土地之現場圖1 紙可查（見本院卷第
        120 頁），本院審酌系爭土地之繁榮程度、利用情形及
        所在位置，本院認以系爭土地之申報地價年息之百分之
        5 計算為適當。
      2.原告主張被告應給付本件起訴前5 年租金之損害，並自
        起訴狀繕本送達之翌日起至返還土地之日止，按年給付
        相當於租金之損害，本件起訴狀繕本於97年8 月15日寄
        存送達於被告（本件起訴狀繕本併同本院97年8 月11日
        桃院永民倫97年度重訴字第247 號通知送達被告，有送
        達證書、通知各1 份在卷可稽，見本院卷第47頁至第48
        頁、第50頁），是原告得請求被告返還起訴前5 年之租
        金損害，應係自92年8 月26日起算，始為適宜，故原告
        請求自92年7 月1 日至同年8 月25日之相當於租金之不
        當得利，即屬無據。
      3.系爭土地於92年8 月26日起至95年12月31日之申報地價
        ，為每平方公尺11,078.5元，自96年1 月1 日起至97年
        8 月26日止，其申報地價為每平方公尺41,039.2元，此
        有系爭土地之土地登記謄本1 份在卷可稽，是依此計算
        被告應按附表二所示原告之應有部分，返還原告起訴前
        5 年相當於租金不當得利之金額，合計應為339,601 元
        （計算式詳如附表二所示，元以下四捨五入），並自97
        年8 月26日起至返還土地之日止，按原告之應有部分按
        年給付不當得利之金額，合計為132,965 元。
    (四)從而，原告依民法第767 條、第821 條、第179 條之法律
      關係，請求判決如主文第1 項至第3 項所示，為有理由，
      應予准許。原告逾此範圍之請求則無所據，應予駁回。兩
      造均陳明願供擔保，聲請宣告假執行及免為假執行，就原
      告勝訴部分，經核均無不合，爰分別酌定相當之擔保金額
      准許之。至原告敗訴部分，其假執行之聲請已失所附麗，
      應予駁回。另原告雖於起訴狀請求訴訟費用由被告連帶負
      擔，惟本件被告僅為1 人，是原告就此部分之記載應屬贅
      載，本院不另為駁回之諭知，附此敘明。
四、本件事證已臻明確，兩造其餘主張及陳述，經均與本判決基
    礎不生影響，不另一一論述，附此敘明。
據上論結，本件原告之訴一部有理由，一部無理由，依民事訴訟
法第79條、第85條第1 項前段、第390 條第2 項、第392 條第2
項，判決如主文。
中    華    民    國    98    年    3     月    20    日
                  民事第三庭    法  官  陳心婷
以上正本係照原本作成
如對本判決上訴，須於判決送達後20日內向本院提出上訴狀
中    華    民    國    98    年    3     月    20    日
                                書記官  林君燕
附表一：原告請求不當得利金額之計算式
┌───────┬─────┬─────────────┐
│年度          │申報地價  │不當得利金額              │
│              │（元/㎡） │（申報地價×10% ×占用面積│
│              │          │×應有部分8/10）          │
├───────┼─────┼─────────────┤
│92年7 月1 日至│38,134    │38,134×10% ×81×8/10＝  │
│92年12月31日  │          │123,554                   │
├───────┼─────┼─────────────┤
│93年度        │40,568    │40,568×10% ×81×8/10＝  │
│              │          │262,881                   │
├───────┼─────┼─────────────┤
│94年度        │40,568    │40,568×10% ×81×8/10＝  │
│              │          │262,881                   │
├───────┼─────┼─────────────┤
│95年度        │40,568    │40,568×10% ×81×8/10＝  │
│              │          │262,881                   │
├───────┼─────┼─────────────┤
│96年度        │41,039    │41,039×10% ×81×8/10＝  │
│              │          │265,933                   │
├───────┼─────┼─────────────┤
│97年1 月1 日至│41,039    │41,039×10% ×81×8/10×  │
│97年6月30日   │          │1/2年 ＝132,967           │
├───────┼─────┼─────────────┤
│合計          │          │1,311,097元               │
└───────┴─────┴─────────────┘
附表二：
一、92年8月26日至95年12月31日部分：
系爭土地自92年9 月19日起至95年12月31日之申報地價為：每平
方公尺11,078.5元，依年息百分之5 、被告占用面積為81平方公
尺計算，被告此段期間相當於租金之不當得利之金額應為：
(一)92年8月26日至95年8月26日止（共3年）：
  11078.5×5%×81×3＝134,604元（元以下四捨五入）
(二)95年8月26日至95年12月26日止（共4月）：
  11078.5 ×5%×81×4/12＝14,956 元 （元以下四捨五入）
(三)95年12月27日至95年12月31日（共5日）：
  11078.5 ×5%×81×1/12×5/31＝603元（元以下四捨五入）
二、96年1月1日至97年8月25日部分：
系爭土地自96年1 月1 日起至97年8 月25日止之申報地價為：每
平方公尺41,039.2元，依年息百分之5 、被告占用面積為81平方
公尺計算，被告此段期間相當於租金之不當得利之金額應為：
(一)96年1月1日至96年12月31日部分（共1年）：
  41039.2×5%×81×1＝166,209元（元以下四捨五入）
(二)97年1月1日至97年7月31日部分（共7月）：
  41039.2×5%×81×7/12＝96,955元（元以下四捨五入）
(三)97年8月1日至97年8月25日部分（共25日）：
  41039.2 ×5%×81×1/12×25/31 ＝11,170元（元以下四捨五
  入）
三、綜上計算結果：
(一)被告自92年8 月26日至97年8 月25日止，相當於租金之不當得
  利之金額合計為：424,497 元，是被告應據此金額、按下列原
  告之應有部分比例，分別給付原告此部分之不當得利之金額。
(二)被告自97年8 月26日起至返還土地之日止，每年相當於租金之
  不當得利之金額應為166,209 元，是被告應據此金額、按下列
  原告之應有部分比例，分別給付原告此部分之不當得利之金額
  。
四、附表：
┌─────┬──────┬───────────┬───────────┐
│原  告    │應有部分    │92年9月19日起至97年9月│被告應自97年9 月19日起│
│          │            │18日止，被告應給付原告│至返還土地之日止，按年│
│          │            │之金額                │給付原告之金額        │
├─────┼──────┼───────────┼───────────┤
│辰○○○  │1/30        │14,150元              │5,540元               │
├─────┼──────┼───────────┼───────────┤
│丑○○    │1/30        │14,150元              │5,540元               │
├─────┼──────┼───────────┼───────────┤
│子○○    │1/30        │14,150元              │5,540元               │
├─────┼──────┼───────────┼───────────┤
│丁○○    │2/315       │2,695元               │1,055元               │
├─────┼──────┼───────────┼───────────┤
│戊○○    │2/315       │2,695 元              │1,055元               │
├─────┼──────┼───────────┼───────────┤
│乙○○    │2/315       │2,695 元              │1,055元               │
├─────┼──────┼───────────┼───────────┤
│壬○○    │2/105       │8,086元               │3,166元               │
├─────┼──────┼───────────┼───────────┤
│己○○    │2/105       │8,086 元              │3,166元               │
├─────┼──────┼───────────┼───────────┤
│辛○○    │2/105       │8,086 元              │3,166元               │
├─────┼──────┼───────────┼───────────┤
│庚○○    │2/105       │8,086 元              │3,166元               │
├─────┼──────┼───────────┼───────────┤
│申○○○  │2/105       │8,086 元              │3,166元               │
├─────┼──────┼───────────┼───────────┤
│丙○○    │2/105       │8,086 元              │3,166元               │
├─────┼──────┼───────────┼───────────┤
│午○○○  │2/15        │56,600元              │22,161元              │
├─────┼──────┼───────────┼───────────┤
│未○○○  │2/15        │56,600元              │22,161元              │
├─────┼──────┼───────────┼───────────┤
│甲○○○  │2/15        │56,600元              │22,161元              │
├─────┼──────┼───────────┼───────────┤
│寅○      │2/15        │56,600元              │22,161元              │
├─────┼──────┼───────────┼───────────┤
│卯○○    │1/30        │14,150元              │5,540元               │
├─────┼──────┼───────────┼───────────┤
│          │            │合計：339,601元       │合計：132,965元       │
└─────┴──────┴───────────┴───────────┘
附表三：
┌─────┬───────────┬─────────┐
│原  告    │本判決第2 項部分，於各│本判決第2 項部分，│
│          │原告分別以下列金額為被│於被告於假執行程序│
│          │告供擔保後，得假執行  │實施前，分別以下列│
│          │                      │金額為各原告預供擔│
│          │                      │保，得免為假執行  │
├─────┼───────────┼─────────┤
│辰○○○  │5,000元               │14,150元          │
├─────┼───────────┼─────────┤
│丑○○    │5,000 元              │14,150元          │
├─────┼───────────┼─────────┤
│子○○    │5,000 元              │14,150元          │
├─────┼───────────┼─────────┤
│丁○○    │1,000元               │2,695元           │
├─────┼───────────┼─────────┤
│戊○○    │1,000 元              │2,695元           │
├─────┼───────────┼─────────┤
│乙○○    │1,000 元              │2,695元           │
├─────┼───────────┼─────────┤
│壬○○    │3,000元               │8,163元           │
├─────┼───────────┼─────────┤
│己○○    │3,000 元              │8,163元           │
├─────┼───────────┼─────────┤
│辛○○    │3,000 元              │8,163元           │
├─────┼───────────┼─────────┤
│庚○○    │3,000 元              │8,163元           │
├─────┼───────────┼─────────┤
│申○○○  │3,000 元              │8,163元           │
├─────┼───────────┼─────────┤
│丙○○    │3,000 元              │8,163元           │
├─────┼───────────┼─────────┤
│午○○○  │20,000元              │56,600元          │
├─────┼───────────┼─────────┤
│未○○○  │20,000元              │56,600元          │
├─────┼───────────┼─────────┤
│甲○○○  │20,000元              │56,600元          │
├─────┼───────────┼─────────┤
│寅○      │20,000元              │56,600元          │
├─────┼───────────┼─────────┤
│卯○○    │5,000 元              │14,150元          │
└─────┴───────────┴─────────┘

司法院資訊處製作；財團法人民間司法改革基金會備份。
